臺灣臺中地方法院刑事判決　　　　　　　　　　　　九十一年度自字第三八七號
　　自　訴　人　丙○○○有限公司
　　代　表　人　黃仁哲
　　自訴代理人　甲○○
　　被　　　告　乙○○
右列被告因違反動產擔保交易法案件，經自訴人提起自訴，本院判決如左：
    主  文
乙○○無罪。
    理  由
一、自訴意旨略以：被告乙○○於民國（下同）九十年十月十六日，以動產擔保交易
    附條件買賣分期付款之方式，向丙○○○有限公司（下簡稱佶利公司）購買ＨＸ
    Ｔ－五二九號重型機車一輛，約定總價款新台幣（下同）三萬八千四百元，分八
    期付款，每月一期，每月二十日付款，每期應付四千八百元，並約定標的物存放
    地點為台中縣龍井鄉○○路○段四三巷三五弄五六號六樓，在價金未付清之前，
    標的物所有權仍屬於出賣人所有，買受人僅得依約占有使用，不得任意遷移、出
    賣、出質、移轉或為其他處分，並訂立附條件買賣契約，係為動產擔保交易之債
    務人。乃乙○○在取得標的物後，除繳納自備款三千元外，餘款即拒不繳納，且
    自九十一年間某日起，即意圖為自己不法之利益，將上開機車遷移，致生損害於
    債權人之佶利公司，迭經催索均恝置不理，案經佶利公司提起自訴到院，因認被
    告乙○○涉犯動產擔保交易法第三十八條之罪嫌云云。
二、自訴意旨認被告乙○○涉犯動產擔保交易法第三十八條之罪嫌，無非以右揭事實
    ，有附條件買賣契約書一份為唯一論據。
三、按犯罪事實，應依證據認定之，無證據不得推定其犯罪事實，而不能證明被告犯
    罪者，應諭知無罪之判決，刑事訴訟法第一百五十四條、第三百零一條第一項分
    別定有明文。
四、本件訊據被告乙○○對於右揭事實固直承不諱，然堅詞否認有何前揭違反動產擔
    保交易法之犯行，辯稱：本件係購車後，伊發生車禍，伊昏迷不醒入醫院治療，
    而該機車因撞毀，棄置車禍現場，已然不見，以致無法通知自訴人，然伊絕無任
    何違反動產擔保交易法之意圖等語。
五、經查被告乙○○於九十年十一月三十日下午八時許至同日下午十一時許，在彰化
    縣員林鎮某處小吃攤飲用藥酒後，又搭乘友人車輛前往臺中市某處卡拉ＯＫ店飲
    用高梁酒至同年十二月一日凌晨四時許，已呈酒醉狀態，被告乙○○明知服用酒
    類後已達不能安全駕駛動力交通工具之程度，竟仍騎乘車牌號碼ＨＸＴ─五二九
    號重型機車，嗣九十年十二月一日五時十分許，行經臺中縣大肚鄉○○路○段五
    九六號前時，不慎撞及案外人何俊治所有停於路旁車牌號碼ＮＰ─六八六三號自
    小客車，經警前往臺中縣沙鹿鎮光田醫院對被告乙○○抽血檢驗，結果其血液中
    所含酒精濃度為０．二六四Ｇ％（換算成酒後吐氣所含酒精成份每公升高達一．
    三二毫克）後，始得知上情。案經臺中縣警察局烏日分局報請臺灣臺中地方法院
    檢察署檢察官偵查後，聲請以簡易判決處刑（九十一年度偵字第四三四號），
    經本院沙鹿簡易庭以九十一年度沙交簡字第二○一號簡易判決處刑處拘役伍拾伍
    日，如易科罰金，以佰元折算壹日確定在案，此經本院調閱該案卷查明無訛在
    卷，並有車禍現場及前開車牌號碼ＨＸＴ─五二九號重型機車撞毀之相片影本數
    幀附卷可稽，並有被告乙○○就診之行政院國軍退除役官兵輔導委員會埔里榮民
    醫院住院證明書、診斷證明書、秀傳紀念醫院診斷證明書、台中縣龍井鄉山腳村
    村長證明書及臺灣台中監獄出監證明書等各一份附卷可憑，是被告乙○○上開辯
    解尚堪採信。從而，揆諸首揭法文規定，並無任何積極證據足資證明被告乙○○
    有何自訴人所指訴之上開違反動產擔保交易法犯行，自難僅憑自訴人片面之指訴
    而入罪。此外，復查無其他確切證據，足認被告乙○○有何上開違反動產擔保交
    易法犯行，不能證明被告乙○○犯罪，自應為無罪之諭知。
六、至兩造間之爭執，純屬民事糾葛，究與刑事無涉，應循民事或其他合法途徑解決
    ，方屬正辦，併予敘明。
七、據上論斷，應依刑事訴訟法第三百四十三條、第三百零一條第一項，判決如主文
    。
中　　　華　　　民　　　國　　九十一　　年　　　九　　　月　　二十四　　日
                                        臺灣臺中地方法院刑事第四庭
                                            法　官      洪  俊  誠
右正本證明與原本無異。
如不服本判決，應於判決送達後十日內向本院提出上訴狀，上訴於臺灣高等法院臺中
分院(須附繕本)。
                                            書記官      胡  美  娟
中　　　華　　　民　　　國　　九十一　　年　　　九　　　月　　二十四　　日
